臺灣板橋地方法院刑事判決　　　　　　　　　　　　　九十一年度易字第八八三號
　　公　訴　人　臺灣板橋地方法院檢察署檢察官
　　被　　　告　甲○○
　　被　　　告　丁○○
　　被　　　告　乙○○
　　被　　　告　丙○○
右列被告因賭博案件，經檢察官提起公訴（九十年度偵字第六○八一號），本院判決
如左：
    主  文
甲○○共同以賭博為常業，處有期徒刑伍月，如易科罰金以佰元折算壹日。扣案如
附表壹、貳、所示之物，均沒收。
丁○○共同以賭博為常業，處有期徒刑肆月，如易科罰金以佰元折算壹日。扣案如
附表壹、貳、所示之物，均沒收。
乙○○、丙○○共同以賭博為常業，各處有期徒刑月，如易科罰金均以佰元折算
壹日。扣案如附表壹、貳、所示之物，均沒收。
    事  實
一甲○○於民國八十年間，因侵占案件，經臺灣基隆地方法院判處有期徒刑四月確定
  ，於八十年九月二十四日執行完畢（不構成累犯）。竟猶未能自我檢束，明知未依
  電子遊戲場業管理條例辦理營利事業登記者，不得經營電子遊戲場業，卻仍基於常
  業賭博之犯意，自民國九十年二月二十四日起，在臺北縣三重市○○街二三五巷一
  號一樓之公眾得出入之場所，未經申請設立電子遊戲場業之登記，即擅自設置電動
  賭博機具「新動物奇觀二代」五台、「超級鑽石列車」三台、「保齡球七ＰＫ」二
  十四台與不特定之人賭博財物，並恃此維生。甲○○且先後於下列時間，分別雇用
  與其有上開常業賭博犯意聯絡之丁○○、乙○○、丙○○等人，即：(一)自九十年二
  月底起，以月薪新台幣（以下同）四萬五千元之報酬雇用丁○○為現場負責人，負
  責在場帶客人及為客人洗分、換錢；(二)自九十年三月十五日起，以月薪三萬五千元
  之報酬雇用乙○○為現場開分員；(三)自九十年三月十六日起，以月薪二萬八千元之
  報酬雇用丙○○為現場開分員。而丁○○、乙○○、丙○○等三人亦均恃此維生。
  嗣於同年三月十九日二十二時三十分許，適有賭客高迪璋、張進勇、吳俊慶、李祈
  賢、郭文松、柳文得等人（均經檢察官依刑事訴訟法第二百五十三條第一項微罪不
  舉之規定，予以職權處分不起訴確定），在上開公眾得出入之場所，藉前述電動賭
  博機台與甲○○賭博財物時，為警當場查獲，並扣得甲○○所有如附表壹所示之賭
  博性電玩機具共三十二台（含ＩＣ板三十一片）、如附表貳所示之螢幕切換器一個
  、螢幕二台、廣告單十張、開送單四張、開牌記錄表二十一張、中獎單十三張、開
  洗分表十張、贈獎單七張、開洗分鑰匙三支、電眼（監視器）三個、預備ＩＣ板二
  塊，及如附表所示之賭資。
一案經臺北縣警察局三重分局報請臺彎板橋地方法院檢察署檢察官偵查起訴。
    理  由
一認定犯罪事實所憑之證據及理由
  (一)右揭犯罪事實，業據被告甲○○、丁○○、乙○○、丙○○等人於警訊、檢察官
    偵查中及本院審理時，坦承不諱。並有如附表壹所示之之賭博性電玩機具三十二
    台（含ＩＣ板三十一片）、如附表貳所示之螢幕切換器一個、螢幕二台、廣告單
    十張、開送單四張、開牌記錄表二十一張、中獎單十三張、開洗分表十張、贈獎
    單七張、開洗分鑰匙三支、電眼（監視器）三個、預備ＩＣ板二塊，及如附表
    所示之賭資等扣案，及查獲時之現場照片在卷，可資佐證。
  (二)關於本件偵查中之同案被告高迪璋、張進勇、吳俊慶、李祈賢、郭文松、柳文得
    等人（均經檢察官依刑事訴訟法第二百五十三條第一項微罪不舉之規定，予以職
    權處分不起訴確定）確於前揭時地經被告乙○○、丙○○開分把玩賭博機台，而
    為警查獲之事實，亦據高迪璋、張進勇、吳俊慶、李祈賢、郭文松、柳文得等人
    於警訊中供證在卷，其中李祈賢、郭文松且均稱確有兌換金錢情事，核與被告甲○○、丁○○、乙○○、丙○○等人所供情節，亦相符合。
  (三)綜上事證，被告甲○○、丁○○、乙○○、丙○○等人之犯行已臻明確，自應依
    法論科。
二論罪科刑之理由
  (一)按經營電子遊戲場業，應依電子遊戲場業管理條例辦理營利事業登記，該條例第
    十五條定有明文。其未經辦理營利事業登記而逕自經營該項電子遊戲場業者，依
    同條例第二十二條規定，應處行為人一年以下有期徒刑、拘役或科或併科新台幣
    五十萬元以上二百萬元以下罰金。
  (二)本件被告甲○○經營前揭電子遊戲場，並未經辦理營利事業登記，已據其自承在
    卷，核其此部分所為，即係犯上述電子遊戲場業管理條例第二十二條之罪。
  (三)被告甲○○既經營電子遊藝場，則該場所即可任不特定人自由進出，自屬公眾得
    出入之場所，被告甲○○於上開處所擺設賭博性電動機具，供與不特定人賭博，
    即已觸犯刑法第二百六十六條第一項前段之賭博罪。而參諸：被告甲○○自九
    十年二月二十四日起，即開始在上址租屋經營遊藝場，至同年三月十九日始被查
    獲，其經營期間將近一月；其所擺設之機台不但多達三十二台，兼且雇用丁○○、乙○○、丙○○等三人為客人換錢、開分，其每日營業額據被告甲○○、丁○○及丙○○稱，亦約有一至二萬元不等，規模非小，堪認被告甲○○顯係依賴
    經營上開電子遊藝場，藉擺設電動賭博機具與不特定人賭博維生，核其所為，即
    係犯刑法第二百六十七條之常業賭博罪。
  (四)被告丁○○、乙○○、丙○○等人，同受雇於被告甲○○為現場負責人及開分員
    ，負責為賭客從事開、洗分及兌換現金之工作，顯已參與賭博構成要件之行為，
    且渠等並係藉此維生，核渠等三人所為，亦係犯刑法第二百六十七條之常業賭博
    罪。
  (五)被告甲○○、丁○○、乙○○、丙○○等四人相互間，就所犯常業賭博罪部分，
    有犯意聯絡及行為分擔，應均以共同正犯論。
  (六)被告甲○○所犯上述常業賭博及違反電子遊戲場業管理條例二罪，有方法結果之
    牽連關係，應依刑法第五十五條關於牽連犯之規定（公訴人認係想像競合犯，顯
    有誤解），從一較重之常業賭博罪處斷。
  (七)爰審酌：
    被告甲○○有如事實欄所載之犯罪科刑暨執行情形（有臺灣高等法院被告全國
      前案紀錄表及臺灣高等法院檢察署刑案紀錄簡覆表在卷可稽），
    被告丁○○、乙○○、丙○○等均係初犯；
    被告甲○○經營上開電子遊戲場，擺設之電動賭博機具多達三十二台，且據被
      告甲○○及丁○○、丙○○所言，上開遊藝場每日營業額約有一萬元至二萬元
      ，足見其規模甚大；
    及被告甲○○、丁○○、乙○○、丙○○等人參與賭博之程度，及其犯罪之動
      機、目的、手段，併渠等犯罪後坦承犯行之態度等一切情狀，分別量處如主文
      第一、二、三項所示之刑。並各諭知易科罰金之折算標準。
  (八)扣案如附表壹所示之賭博性電動機具三十二台（含ＩＣ板三十一塊），係當場賭
    博之器具；另如附表編號一所示之賭資一萬零三百元，為在賭檯之財物；均應
    依刑法第二百六十六條第二項之規定，宣告沒收。
  (九)扣案如附表貳所示之物，據被告甲○○自承係其所有，其中編號一至十一部分，
    為供犯賭博罪之用；另編號十二部分，為供犯罪預備之物，均應依刑法第三十八
    條第一項第二款規定，沒收之。
  (十)扣案如附表編號二之支票，依被告甲○○於偵查中所言，係賭客欠伊之賭款，
    經提示而遭退票，雖非屬賭檯上之財物，惟係被告甲○○因犯賭博罪所得之物，
    應依刑法第三十八條第一項第三款規定，併予沒收。
三對於檢察官其餘起訴之判斷
  (一)公訴意旨另以：被告丁○○、乙○○、丙○○雅明知被告甲○○未依電子遊戲場
    業管理條例規定辦理營利事業登記，擅自經營電子遊戲場業，竟仍基於與被告甲○○共同犯意之聯絡，於前揭時間受雇於被告甲○○而於其所經營之電子前揭電
    子遊戲場擔任開分員之工作，因認被告丁○○、乙○○、丙○○另涉犯電子遊戲
    場業管理條例之罪云云。
  (二)按犯罪事實應依證據認定之，無證據不得推定其犯罪事實。又不能證明被告犯罪
    者，應諭知無罪之判決，刑事訴訟法第一百五十四條、第三百零一條第一項定有
    明文。所謂證據，係指足以認定被告確有犯罪行為之積極證據而言，該項證據自
    須適合於被告犯罪事實之認定，始得採為斷罪資料（參照最高法院二十九年上字
    第三一○五號判例）。苟積極證據不足為不利於被告事實之認定時，即應為有利
    於被告之認定，更不必有何有利之證據（最高法院三十年上字第八一六號判例參
    照），故被告否認犯罪事實所持之辯解，縱屬不能成立，仍非有積極證據足以證
    明其犯罪行為，不能遽為有罪之認定（最高法院三十年上字第一八三一號判例）
    。經查：本件被告丁○○、乙○○、丙○○固係受雇於被告甲○○而從事現場負
    責人及開分員之工作，惟並無證據可證渠等確知被告甲○○係未經辦理營利事業
    登記而違法營業，或與被告甲○○就未辦理營利事業登記而經營電子遊戲場業一
    節，有何犯意之聯絡，揆諸上述規定，即不能證明被告丁○○、乙○○、丙○○
    有此部分之犯行，本應另為其無罪之判決，惟以公訴人以此部分與各該同一被告
    前述經起訴而認有罪之犯罪事實，有想像競合犯（應為牽連犯）之裁判上一罪關
    係，爰不另為無罪之諭知。
四適用之法律
  (一)刑事訴訟法第二百九十九條第一項前段。
  (二)電子遊戲場業管理條例第二十二條。
  (三)刑法第十一條前段、第二百六十七條、第二百六十六條第二項、第二十八條、第
    五十五條、第四十一條第一項前段、第三十八條第一項第二款、第三款。
  (四)罰金罰鍰提高標準條例第一條前段、第二條。
本案經檢察官李海龍到庭執行職務。
中      華      民      國    九十一    年      四月    二十四    日
                              臺灣板橋地方法院刑事第五庭
                                  法    官  余來炎
右正本證明與原本無異。
如不服本判決，應於判決送達後十日內向本院提出上訴狀 (應附繕本) ，上訴於
臺灣高等法院。
                                  書 記 官  白俊傑
中      華      民      國    九十一    年      四      月    二十四    日
附錄本案論罪科刑法條全文
刑法第二百六十七條
  以賭博為常業者，處二年以下有期徒刑，得併科一千元以下罰金。
刑法第二百六十六條
  在公共場所或公眾得出入之場所賭博財物者，處一千元以下罰金，但以供人暫時娛
  樂之物為賭博者，不在此限。
  當場賭博之器具與在賭檯或兌換籌碼處之財物，不問屬於犯人與否，沒收之。
電子遊戲場業管理條例第十五條
  未依本條例規定辦理營利事業登記者，不得經營電子遊戲場業。
電子遊戲場業管理條例第二十二條
  違反第十五條規定者，處行為人一年以下有期徒刑、拘役或科或併科新台幣五十萬
  元以上二百五十萬元以下罰金。
附表壹
┌──┬────────┬────┬─────────┐
│編號│電動賭博機具名稱│數    量│備              註│
├──┼────────┼────┼─────────┤
│ 一 │新動物奇觀二代（│五台    │當場賭博之器具。  │
│    │含ＩＣ板五塊）  │        │                  │
├──┼────────┼────┼─────────┤
│ 二 │超級鑽石列車（含│三台    │  同          上  │
│    │ＩＣ板二塊）    │        │                  │
├──┼────────┼────┼─────────┤
│ 三 │保齡球七ＰＫ（含│二十四台│  同          上  │
│    │ＩＣ板廿四塊）  │        │                  │
└──┴────────┴────┴─────────┘
附表貳
┌──┬───────┬───┬─────────┐
│編號│賭博性電動機台│數  量│備              註│
│    │以外之扣案物品│      │                  │
├──┼───────┼───┼─────────┤
│ 一 │螢幕切換器    │一個  │甲○○所有供犯賭博│
│    │              │      │罪之用。          │
├──┼───────┼───┼─────────┤
│ 二 │螢幕          │二台  │  同          上  │
├──┼───────┼───┼─────────┤
│ 三 │廣告單        │十張  │  同          上  │
├──┼───────┼───┼─────────┤
│ 四 │開送單        │四張  │  同          上  │
├──┼───────┼───┼─────────┤
│ 五 │開牌紀錄表    │廿一張│  同          上  │
├──┼───────┼───┼─────────┤
│ 六 │中獎單        │十三張│  同          上  │
├──┼───────┼───┼─────────┤
│ 七 │開洗分表      │十張  │  同          上  │
├──┼───────┼───┼─────────┤
│ 八 │開牌紀錄表    │廿二張│  同          上  │
├──┼───────┼───┼─────────┤
│ 九 │贈獎單        │七張  │  同          上  │
├──┼───────┼───┼─────────┤
│ 十 │開洗分鑰匙    │三支  │  同          上  │
├──┼───────┼───┼─────────┤
│十一│電眼（監視器）│三個  │  同          上  │
├──┼───────┼───┼─────────┤
│十二│預備ＩＣ板    │二塊  │甲○○所有供犯罪預│
│    │              │      │備之物。          │
└──┴───────┴───┴─────────┘
附表：賭資
┌──┬─────────┬──────────┐
│編號│金              額│備                註│
├──┼─────────┼──────────┤
│ 一 │現金一萬零三百元  │在賭檯之財物。      │
├──┼─────────┼──────────┤
│ 二 │面額二萬元支票一張│賭客積欠，經甲○○提│
│    │                  │示遭退票。          │
└──┴─────────┴──────────┘
